【裁判字號】    90,易,2075
【裁判日期】    900727
【裁判案由】    違反著作權法
【裁判全文】
臺灣高雄地方法院刑事判決                          九十年度易字第二七五號
    公  訴  人  臺灣高雄地方法院檢察署檢察官
    被      告  甲○○
右列被告因違反著作權法案件，經檢察官提起公訴（九十年度調偵字第三四八號），
本院判決如左：
    主  文
甲○○連續以明知為侵害著作權之物，意圖營利而交付之方法侵害他人之著作權，處
有期徒刑參月，如易科罰金，以參佰元折算壹日。
印有仿冒「風騷小野貓」圖樣之平口褲拾玖件、印有仿冒「草莓貓」圖樣之平口褲貳
件、印有仿冒「章魚小丸子」圖樣之平口褲伍件、印有仿冒「大麥町犬」圖樣之平口
褲拾件，均沒收。
    事  實
一、甲○○係設在高雄市○○街二七五號采楓企業行之負責人，明知如附圖所示之「
    風騷小野貓」、「草莓貓」、「章魚小丸子」、「大麥町犬」圖樣，係丁○企業
    股份有限公司（下稱丁○公司）分別於民國八十八年六月十四日、十二月十四日
    、八十九年二月五日、十月五日出資聘請丙○○創作完成，享有著作權之美術著
    作，竟於九十年一月中旬，以每件平口褲新台幣（下同）六十元之價格，向綽號
    「阿三」之不詳年籍姓名成年男子販入未經丁○公司之同意或授權即擅自印有上
    開圖樣之平口褲一批，且基於意圖營利之概括犯意，自販入之日起，在采楓企業
    行內，連續以遠低於正品價格之九十九元低價，將向綽號「阿三」者販入之上開
    平口褲販賣交付予不特定顧客牟利多次。嗣於九十年三月十四日十七時十分許，
    在采楓企業行內為警查獲，並扣得印有仿冒「風騷小野貓」圖樣之平口褲十九件
    、印有仿冒「草莓貓」圖樣之平口褲二件、印有仿冒「章魚小丸子」圖樣之平口
    褲五件、印有仿冒「大麥町犬」圖樣之平口褲十件。
二、案經丁○公司訴由高雄市政府警察局三民第一分局移送台灣高雄地方法院檢察署
    檢察官偵查起訴。
    理  由
一、訊據被告甲○○固坦承有於九十年一月中旬，以每件六十元之價格，向綽號「阿
    三」之成年男子購買印製有如附圖所示圖樣之平口褲一批，且將之陳列在采楓企
    業行內，以每件九十九元之價格販售予不特定顧客多次之事實，惟矢口否認有何
    違反著作權法之犯行，辯稱不知該平口褲為仿冒品云云。惟查，如附圖所示之「
    風騷小野貓」、「草莓貓」、「章魚小丸子」、「大麥町犬」圖樣，係丁○公司
    分別於八十八年六月十四日、十二月十四日、八十九年二月五日、十月五日出資
    聘請丙○○創作完成，享有著作權之美術著作，印製成平口褲上花樣，在精品店
    、百貨公司、大賣場、門市部等地點販售，而被告亦有販售上有如附圖所示圖樣
    之平口褲之事實，業據告訴代理人戊○○指訴綦詳，核與證人丙○○證述情節相
    符，並有出資聘人證明書四紙、出貨單據資料一份、真品相片八張、統一發票一
    張附卷可稽，又被告係以販賣成衣為業，已持續七、八年之情，為被告供述在卷
    ，則其對於同類、相類似商品之市場售價及真偽辨識方法，應知之甚詳，注意義
    務亦較一般消費者為高，然其於販入上開物品時並未向綽號「阿三」之人索取授
    權書或權利證明文件，足認其對於並非向合法授權之代理商或經銷商購得上開平
    口褲一節，應有所認識，況其雖供稱係向位在嘉義之豪俊公司購買上開平口褲云
    云，惟經告訴代理人戊○○至豪俊公司查訪結果，並未在該地點查獲任何上有如
    附圖所示圖樣之平口褲，證人張國謀、張凱鈞、乙○○亦於偵查及本院審理中證
    稱並未販賣上開平口褲予被告等語明確，被告亦供稱不認識其三人等語在卷，顯
    見被告供稱上開平口褲係向豪俊公司購得云云，不足採信。此外，並有印有仿冒
    「風騷小野貓」圖樣之平口褲十九件、印有仿冒「草莓貓」圖樣之平口褲二件、
    印有仿冒「章魚小丸子」圖樣之平口褲五件、印有仿冒「大麥町犬」圖樣之平口
    褲十件扣案可資佐證。綜上，本件事證明確，被告犯行已堪認定，應依法論科。
二、核被告所為係犯著作權法第九十三條第三款、第八十七條第二款之明知為侵害著
    作權之物意圖營利而交付罪。又被告先後多次販賣犯行，時間緊接，方法相同，
    觸犯構成要件相同之罪名，顯係基於概括犯意為之，為連續犯，應依刑法第五十
    六條規定論以一罪，並依法加重其刑。爰審酌被告貪圖個人不法利益，侵害他人
    智慧財產權，行為殊不足取，致告訴人辛苦創作，遭受重大打擊，使社會、一般
    國民同因其侵害智慧財產權行為，付出相當代價，迄今復未彌補告訴人所受損害
    ，惟念其為警查獲後，坦承部分犯行等一切情狀，酌情量處如主文所示之刑，並
    諭知易科罰金之折算標準。扣案之印有仿冒「風騷小野貓」圖樣之平口褲十九件
    、印有仿冒「草莓貓」圖樣之平口褲二件、印有仿冒「章魚小丸子」圖樣之平口
    褲五件、印有仿冒「大麥町犬」圖樣之平口褲十件，為供犯罪所用之物，且為被
    告所有，業據被告供明在卷，爰併依刑法第三十八條第一項第二款規定宣告沒收
    。
據上論斷，應依刑事訴訟法第二百九十九條第一項前段，著作權法第九十三條第三款
、第八十七條第二款，刑法第十一條前段、第五十六條、第四十一條第一項、第三十
八條第一項第二款，罰金罰鍰提高標準條例第二條，判決如主文。
中      華      民      國      九十      年      七    月    二十七    日
                                  臺灣高雄地方法院刑事第一庭
                                          法  官  黃  悅  璇
右正本證明與原本無異。
如不服本判決，應於判決送達後十日內，向本院提出上訴狀。
                                          書記官  沈      蘊
中    華    民    國      九十      年      七      月      三十        日
附錄法條：
著作權法第八十七條第二款
有下列情形之一者，除本法另有規定外，視為侵害著作權或製版權︰
二  明知為侵害著作權或製版權之物而散布或意圖散布而陳列或持有或意圖營利而交
    付者。
著作權法第九十三條第三款
有下列情形之一者，處二年以下有期徒刑，得併科新台幣十萬元以下罰金︰
三  以第八十七條各款方法之一侵害他人之著作權者。


司法院資訊處製作；財團法人民間司法改革基金會備份。
